【裁判字號】    98,財管,6
【裁判日期】    980619
【裁判案由】    選任遺產管理人
【裁判全文】
臺灣桃園地方法院民事裁定               98年度財管字第6號
聲  請  人  基督教華勛浸信會
法定代理人  乙○○
相  對  人
即被繼承人  甲○○（亡）
關  係  人
即被選任人  林清漢律師
上列聲請人聲請選任被繼承人甲○○遺產管理人事件，本院裁定
如下：
    主  文
選任林清漢律師為被繼承人甲○○之遺產管理人。
准對被繼承人甲○○（女，民國○○年○○月○○日生，身分證統一編
號：Ｚ000000000號，最後住所：桃園縣中壢市○○○街80巷9 弄
9號） 大陸地區以外之繼承人為承認繼承之公示催告。
林清漢律師應於收受本裁定之日起貳拾日內，將本裁定登載於公
報、新聞紙或其他相類之傳播工具。
如有被繼承人甲○○之大陸地區以外之繼承人，應自本公示催告
最後登載公報、新聞紙或其他相類之傳播工具之日起壹年內向本
院陳報承認繼承，如不於公示期限內申報承認繼承時，被繼承人
之遺產於大陸地區之繼承人依法繼承、清償債權並交付遺贈物後
有賸餘者歸屬國庫。
聲請程序費用由被繼承人甲○○之遺產負擔。
    理  由
一、按先順序繼承人均拋棄其繼承權時，由次順序之繼承人繼承
    ，其次順序繼承人有無不明或第4 順序之繼承人均拋棄其繼
    承權者，準用關於無人承認繼承之規定，此民法第1176條第
    6 項所定。又繼承開始時，繼承人有無不明，而無親屬會議
    ，或親屬會議未於民法第1177條所定1 個月內選定遺產管理
    人時，利害關係人得聲請法院選任遺產管理人，同法第1178
    條第2 項前段亦有明文。
二、本件聲請意旨略以：被繼承人甲○○（女，民國○○年○○月○○
    日生，身分證統一編號：Ｚ000000000號，最後住所：桃園縣
    中壢市○○里○ 鄰○○○街80巷9 弄9 號）於95年12月22日
    因病身故，於生前立有「公證遺囑」，願將其所有座落桃園
    縣中壢市○○段1329地號、建號4861號即門牌號碼桃園縣中
    壢市○○○街80巷9 弄9 號（原門牌號碼為桃園縣中壢市華
    勛四村362 號）權利範圍全部於身故後贈與聲請人。惟因被
    繼承人生前並無子嗣，於身故後無人代為管理遺產及依其遺
    願忠實執行上開遺囑內容，因此爰依民法第1211條與非訟事
    件法第153 條、第154 條及第156 條之規定，聲明求選任被
    繼承人之遺產管理人。
三、經查，聲請人前開主張，業據其提出死亡證明書、91年度桃
    院民公瑞字第10219 號公證書、法人登記證書、桃園縣政府
    立案證書、土地所有權狀及建築改良物所有權等為憑，且經
    本院依職權調閱本院97年度法登社字第29號卷宗查核無訛，
    則被繼承人死亡已超過2 年餘，顯逾民法第1177條所定1 個
    月期間，期間無親屬會議選任之遺產管理人向聲請人為處理
    債務之表示，可認聲請人主張無親屬會議召集之事實為真。
    準此，堪認被繼承人所遺財產，現確係處於無人繼承之狀態
    ，是本件確有為被繼承人所遺財產選任遺產管理人之必要。
    又按遺產管理人之設，旨在管理保存及清算遺產，以免遺產
    散失，是以遺產管理人具有相當之公益色彩；又選任遺產管
    理人，除慮及管理遺產之公平性外，須考慮其適切性，亦即
    可對其遺產、遺債之情形瞭解較深，復與遺債債權人無利害
    共同關係而得忠誠處理者，優先選任為宜。而經本院函詢台
    灣桃園律師公會，該公會推薦林清漢律師擔任被繼承人甲○
    ○所遺財產之遺產管理人，有該會98年3 月6 日桃律公字第
    427 號函文1 份在卷可憑，本院審酌林清漢係執業律師，足
    堪勝任本件遺產管理人之職務，並可忠實執行搜索被繼承人
    甲○○之債權人、受遺贈人，清償債權或交付遺贈物等事務
    ，聲請人亦請求選任律師為被繼承人甲○○之遺產管理人，
    是本件選任林清漢律師為被繼承人甲○○之遺產管理人，應
    屬適當，且與法律規定相合，應予准許，並依法為公示催告
    。
四、依非訟事件法第157 條，裁定如主文。
中    華    民    國    98    年    6     月    19    日
                  家事法庭法  官  張益銘
以上正本係照原本作成。
如對本裁定抗告須於裁定送達後10日內向本院提出抗告狀，並繳
納抗告費用新台幣壹仟元整。
中    華    民    國    98    年    6     月    19    日
                          書記官  許白梅


司法院資訊處製作；財團法人民間司法改革基金會備份。
